【裁判字號】    98,消債清,13
【裁判日期】    980424
【裁判案由】    清算事件
【裁判全文】
臺灣板橋地方法院民事裁定            98年度消債清字第13號
聲  請  人
即債 務 人  甲  ○
代  理  人  張金盛律師
上列當事人因消費者債務清理事件聲請清算，本院裁定如下：
    主  文
債務人甲○自中華民國九十八年四月二十四日下午四時起開始清
算程序，並同時終止清算程序。
    理  由
一、按法院開始清算程序之裁定，應載明其年、月、日、時，並
    即時發生效力；債務人之財產不敷清償清算程序之費用時，
    法院應裁定開始清算程序，並同時終止清算程序，消費者債
    務清理條例第83條第1項、第85條第1項分別定有明文。
二、本件債務人主張：其積欠債務額新臺幣 235,719元，有不能
    清償債務之情事，前已提出債權人清冊，以書面向最大債權
    金融機構彰化商業銀行股份有限公司請求共同協商債務清償
    方案，惟協商不成立。又債務人因創業失敗，年齡又已64歲
    ，難覓得穩定工作，以致積蓄用盡，名下無任何財產，須暫
    居女兒賴怡伶住處，並倚女兒提供三餐。債務人復未經法院
    裁定開始更生程序或許可和解或宣告破產，爰向本院聲請清
    算等語。經查：債務人所主張之上開事實，業據提出前置協
    商不成立通知書、債權人清冊、財政部臺北市國稅局95、96
    年度綜合所得稅各類所得資料清單及財產歸屬資料清單、財
    政部臺北市國稅局93年度至96年度之綜合所得稅納稅證明書
    、勞工保險被保險人投保資料表等影本，及戶籍謄本、財團
    法人金融聯合徵信中心之債權人清冊、賴怡伶親筆信函等為
    證。此外，本件又查無債務人有消費者債務清理條例第6 條
    第3 項、第8 條或第82條第2 項所定駁回清算聲請之事由存
    在，則債務人聲請清算，應屬有據。再查，聲請人目前並無
    收入及任何財產乙節，有聲請人所提出之財產及收入狀況說
    明書、財政部臺北市國稅局財產歸屬資料清單影本可稽，堪
    認聲請人之財產應不敷清償清算程序之費用，爰依上開規定
    裁定開始本件清算程序，並同時終止清算程序。
三、又法院終止清算程序後，聲請人之債務並非當然免除，仍應
    由法院斟酌消費者債務清理條例有關免責之規定，例如本條
    例第133 條、第134 條、第135 條等，依職權認定是否裁定
    免責，故法院終止清算程序後，聲請人雖有免責之機會，惟
    其財產不敷清償清算程序之費用如係因上述條例所定不可免
    責之事由所致，法院即非當然為免責之裁定，聲請人就其所
    負債務仍應負清償之責，附此敘明。
中    華    民    國    98    年    4     月    24    日
                  民事第三庭法  官  張紫能
上為正本係照原本作成
開始清算程序之裁定不得抗告，如不服同時終止清算程序之裁定
，應於裁定送達後10日內，以書狀向本院提出抗告，並繳納抗告
費新臺幣1千元。
中    華    民    國    98    年    4     月    24    日
                            書記官  華海珍


司法院資訊處製作；財團法人民間司法改革基金會備份。
